# 关联方借款

提问人：dayuhui@126.com 时间：2022-05-04 09:54:12
请教陈版主，现有一港台合资医药企业，账面有大量大额往来借款，假设有1.5亿元，借款方多为企业老板任职的国内关联企业（一般为董事，监事之类的，未直接投资控股），已签订借款合同，借款合同为提供相关经营借款，并约定月息2%，同时借款方提供公司股权作为还款担保，又或者提供古董作为抵押担保，并约定若借款方无法偿还本息，出借方可按照借款合同约定取得公司股权或处置抵押物，现借款方未按照合同约定偿还本息，都已超过 5 年以上，现出借方欲按照借款合同取得借款方股权或处置抵押物方式处置大额往来借款，请教陈版主此种方式是否可行合规？

回答人：chenyiwei
此问题属于法律专业问题，建议咨询律师，并根据具体情况考虑。从主帖中的有限信息来看，似乎未见明显违规之处，但是否可行还涉及多方面的考虑因素，如抵债资产此前权属是否清晰、是否涉及其他在先的他项权利等。